臺灣高雄地方法院刑事判決           100年度審易字第3157號 
聲  請  人  臺灣高雄地方法院檢察署檢察官
被      告  吳東駒
上列被告因傷害案件，經檢察官聲請依簡易判決處刑（100 年度
少連偵字第2 號），本院認不應依簡易判決處刑（簡易案件案號
：100 年度簡字第4688號），改依通常程序審理，茲判決如下：
    主  文
本件公訴不受理。 
    理  由
一、原聲請簡易判決處刑意旨略以：被告吳東駒與少年董○澤（
    民國82年4 月生，真實姓名年籍詳卷，另移送臺灣高雄少年
    法院審理）係朋友關係。董○澤因與少年王○人（82年6 月
    生，真實姓名年籍詳卷）發生口角爭執，致心生不滿，被告
    竟與董○澤及其他真實姓名、年籍不詳之成年男子共同基於
    傷害他人身體之犯意聯絡，由董○澤約王○人於99年10月20
    日晚間6 時許，至高雄市○○區○○街、明誠路口之「親水
    公園」談判，被告則騎乘機車搭附載董○澤前往上址。嗣王
    ○人抵達上址後，董○澤遂徒手推打王○人，王○人亦徒手
    拉扯董○澤，其餘與董○澤一同前往上址之真實姓名、年籍
    不詳之成年男子則分持安全帽、機車大鎖、磚塊等物，毆打
    王○人之頭部、臉部、四肢等處，其中某真實姓名、年籍不
    詳之成年男子另行起意騎乘某車牌號碼不詳之紅色機車，二
    度碾過王○人之左手手掌，致王○人因而受有右側眉部及上
    唇撕裂傷、右側臉部鈍傷、頭皮、軀幹及四肢多處擦傷、左
    側第二掌骨骨折及門齒斷裂等傷害。被告見王○人倒地後，
    隨騎乘上開機車搭載董○澤離去現場。因認被告涉犯刑法第
    277條第1 項之傷害罪嫌等語。 
二、按告訴乃論之罪，告訴人於第一審辯論終結前，得撤回其告
    訴；又告訴經撤回者，法院應諭知不受理之判決，且得不經
    言詞辯論為之，刑事訴訟法第238 條第1 項、第303 條第3
    款、第307 條分別定有明文。
三、經查，本件被告吳東駒因傷害案件，經檢察官聲請以簡易判
    決處刑，認其涉犯刑法第277 條第1 項之傷害罪嫌，惟該罪
    依同法第287 條之規定，須告訴乃論。茲因被告與告訴人王
    ○人已達成和解，告訴人撤回其告訴，有本院調解筆錄1 份
    及撤回告訴聲請狀1 紙在卷可稽，揆諸前開說明，爰不經言
    詞辯論，逕為諭知不受理之判決。
據上論斷，應依刑事訴訟法第452 條、第303 條第3 款、第307
條，判決如主文。
中    華    民    國   100    年    9     月    28    日
                  刑事第三庭  審判長法  官  李東柏

                                    法  官  饒佩妮

                                    法  官  陳薏
以上正本證明與原本無異。
如不服本判決應於收受送達後10日內向本院提出上訴書狀，並應
敘述具體理由；如未敘述上訴理由者，應於上訴期間屆滿後20日
內向本院補提理由書（均須按他造當事人之人數附繕本）「切勿
逕送上級法院」。
中    華    民    國   100    年    9     月    28    日
                                    書記官  戴金龍